nl: Sportartikelen > Lichaamssporten > Kunstrijden en ijshockey > Hockeyballen en -pucks > Standaard hockeyballen: Floorball-ballen; Straathockeyballen
nb: Sportsutstyr > Friidrett > Kunstløp og hockey > Hockeyballer og -pucker > Hockeyballer: Innebandyballer; Gatehockeyballer
pt-PT: Artigos de desporto > Atividade desportiva > Hóquei e patinagem artística > Discos e bolas para hóquei > Bolas de hóquei: Bolas de floorball; Bolas de hóquei de rua
zh-TW: 體育用品 > 競技體育 > 花式滑冰/冰上曲棍球 > 曲棍球/曲棍球餅 > 曲棍球餅: 旱地冰球; 街頭曲棍球
en: Sporting Goods > Athletics > Figure Skating & Hockey > Hockey Balls & Pucks > Hockey Balls: Floorball Balls; Street Hockey Balls
sl-SI: Športna oprema > Šport > Umetnostno drsanje in hokej > Žogice in ploščki za hokej > Žogice za hokej: Žoge za floorball; Žoge za ulični hokej
de: Sportartikel > Athletik > Eiskunstlauf & Hockey > Hockeybälle & Pucks > Hockeybälle: Floorball-Bälle; Streethockey-Bälle
da: Sportsartikler > Atletik > Kunstskøjteløb og ishockey > Hockeybolde og pucker > Hockeybolde: Floorball-bolde; Street hockey-bolde
hr-HR: Sportska oprema > Atletika > Umjetničko klizanje i hokej > Lopte i pakovi za hokej > Lopte za hokej: Lopte za floorball; Lopte za ulični hokej
hu: Sportszerek > Atlétika > Műkorcsolya és jégkorong > Jégkoronglabdák és -korongok > Jégkoronglabdák: Floorball labdák; Street hoki labdák
pl: Sprzęt sportowy > Sport > Łyżwiarstwo figurowe i hokej > Piłki i krążki hokejowe > Piłki hokejowe: Piłki do unihokeja; Piłki do hokeja ulicznego
fr: Équipements sportifs > Divers sports > Patinage artistique et hockey > Balles et palets de hockey > Balles de hockey: Balles de floorball; Balles de street hockey
zh-CN: 体育用品 > 田径 > 花样滑冰与冰球 > 冰球/曲棍球 > 冰球: 旱地冰球; 街头冰球
lt-LT: Sporto prekės > Atletika > Dailusis čiuožimas ir ledo ritulys > Ledo ritulio kamuoliai ir rituliai > Ledo ritulio kamuoliai: Grindų riedulio kamuoliai; Gatvės ledo ritulio kamuoliai
tr: Spor Malzemeleri > Spor Ekipmanları > Artistik Paten ve Hokey > Hokey Topları ve Pakları > Hokey Topları: Florbol topları; Sokak hokeyi topları
pt-BR: Artigos esportivos > Artigos para prática de esportes > Patinação artística e hóquei > Bolas e discos de hóquei > Bolas de hóquei: Bolas de floorball; Bolas de hóquei de rua
ro-RO: Articole sportive > Atletism > Patinaj artistic și hochei > Mingi și pucuri de hochei > Mingi de hochei: Mingi de floorball; Mingi de hochei stradal
ja: スポーツ用品 > スポーツ競技 > フィギュアスケート・アイスホッケー用品 > アイスホッケー用ボール・パック > アイスホッケー用ボール: フロアボール用ボール; ストリートホッケー用ボール
sk-SK: Športový tovar > Atletika > Krasokorčuľovanie a hokej > Hokejové lopty a puky > Hokejové lopty: Florbalové loptičky; Lopty na pouličný hokej
th: อุปกรณ์กีฬา > การกีฬา > สเกตลีลาและฮอกกี้ > ลูกบอลและลูกยางสำหรับฮอกกี้ > ลูกฮอกกี้: ลูกฟลอร์บอล; ลูกสตรีทฮอกกี้
cs: Sportovní potřeby > Atletické sporty > Krasobruslení a hokej > Hokejové míčky a puky > Hokejové míčky: Florbalové míčky; Míčky na street hokej
vi: Dụng cụ thể thao > Điền kinh > Trượt băng nghệ thuật và khúc côn cầu > Bóng chơi khúc côn cầu và khúc côn cầu trên băng > Bóng chơi khúc côn cầu: Bóng floorball; Bóng khúc côn cầu đường phố
ru: Спортивные товары > Соревновательный спорт > Хоккей и фигурное катание > Хоккейные мячи и шайбы > Хоккейные мячи: Мячи для флорбола; Мячи для уличного хоккея
el: Αθλητικά είδη > Αθλητισμός > Καλλιτεχνικό πατινάζ & χόκεϊ > Μπάλες & μικροί, στρογγυλοί δίσκοι χόκεϊ > Μπάλες χόκεϊ: Μπάλες floorball; Μπάλες street hockey
sv: Sportartiklar > Idrott och sport > Konståkning och hockey > Hockeybollar och puckar > Hockeybollar: Innebandybollar; Streethockeybollar
es: Equipamiento deportivo > Equipamiento para atletismo > Patinaje artístico y hockey > Discos y pelotas de hockey > Pelotas de hockey: Pelotas de floorball; Pelotas de hockey callejero
bg-BG: Спортни стоки > Спортни занимания > Фигурно пързаляне и хокей > Топки и шайби за хокей > Топки за хокей: Топки за флорбол; Топки за уличен хокей
fi: Urheilutarvikkeet > Urheilu > Taitoluistelu ja jääkiekko > Kiekot ja pallot > Maahockeypallot: Salibandypallot; Katukiekkopallot
it: Articoli sportivi > Sport > Pattinaggio di figura e hockey > Palle e dischi da hockey > Palle da hockey: Palline da floorball; Palline da street hockey
ko: 스포츠용품 > 운동 > 피겨 스케이팅/하키 > 하키 공/퍽 > 하키 공: 플로어볼; 스트리트 하키 공